臺灣苗栗地方法院刑事判決　　　　　　　 96年度易字第216號
公　訴　人　臺灣苗栗地方法院檢察署檢察官
被　　　告　乙○○　33歲民.
　　　　　　　　　　（現在臺灣臺中監獄苗栗分監執行中）
上列被告因竊盜案件，經檢察官提起公訴（96年度偵字第1326號
、96年度偵字第1072號），本院依簡式審判程序判決如下：
    主  文
乙○○竊盜，累犯，處有期徒刑伍月。又攜帶兇器、踰越牆垣毀
越安全設備、於夜間侵入住宅竊盜，累犯，處有期徒刑拾壹月；
扣案之水管鉗壹支、扳手肆支、手套壹雙及黑色背包壹個均沒收
。應執行有期徒刑壹年貳月；扣案之水管鉗壹支、扳手肆支、手
套壹雙及黑色背包壹個均沒收。
　　犯罪事實及理由
一、犯罪事實：
（一）乙○○曾因違反毒品危害防制條例案件，經本院於民國（
      下同）93年4 月30日，以93年度苗簡字第244 號判決，判
      處有期徒刑5 月，於93年8 月20日判決確定，並於94 年2
      月20日因縮刑期滿執行完畢（構成累犯）。另乙○○又曾
      因竊盜及妨害公務等案件，經台灣高等法院台中分院於95
      年12月27日以95年度上易字第1455號判決，判處有期徒刑
      2 年2 月（竊盜部分）及3 月（妨害公務部分），定其應
      執行刑為有期徒刑2年3月並確定（現尚在執行中）。
（二）乙○○猶不知悔改，於下列時、地，竊取他人之財物：
 （1）乙○○於96年2 月10日晚上7 時30分許，在苗栗縣苗栗市
      上苗里東三巷「惠成補習班」前，以其自備鑰匙1 支（未
      扣案）插入機車鑰匙孔發動引擎之方式，竊取李旻勳所有
      由其妹甲○○使用之車牌號碼ICO-512 號重型機車，得手
      後供己代步之用。嗣於96年2 月12日晚上10時許，在苗栗
      縣苗栗市○○路萬年跳蚤市場後方，因形跡可疑，經苗栗
      縣警察局苗栗分局北苗派出所員警盤查，因而查獲上情（
      96年度偵字第1326號偵查卷部分）。
 （2）乙○○於96年2 月23日凌晨2 時許，至苗栗縣苗栗市○○
      里○○街310 巷6 號丙○○住處前，攜帶在客觀上足供兇
      器使用之水管鉗1 支、扳手4 支及行竊用之手套1 雙、黑
      色背包1 個，先翻越丙○○住宅前面欄杆圍牆至庭院內，
      再持上開工具拆下1 樓浴室鐵窗，爬進屋內竊取丙○○所
      有之桌上型電腦主機1 台、JVC 廠牌數位攝影機1 台、女
      用手錶1 只、鑽石1 個、翡翠飾品1 個、現金新台幣5 千
      元得手。嗣苗栗縣警察局苗栗分局北苗派出所巡邏員警，
      於同日凌晨2 時47分許，接獲勤務中心通報發生住宅竊案
      ，趕到現場守住門口，由2 名員警進入屋內後搜尋竊賊蹤
      跡，碰巧撞見張明從2 樓下來，當場予以逮捕，警方並扣
      得乙○○所有上開行竊工具水管鉗1 支、扳手4 支及行竊
      用之手套1 雙、黑色背包1 個（96年度偵字第1072號偵查
      卷部分）。
（三）案經苗栗縣警察局苗栗分局報請台灣苗栗地方法院檢察署
      檢察官偵查起訴。
二、證據名稱：
（一）96年度偵字第1326號偵查卷部分：
 （1）被告乙○○於警詢時及偵、審中之自白。
 （2）被害人甲○○於警詢時之陳述。
 （3）贓物認領保管單1 紙。
 （4）警察局車輛協尋電腦輸入單2 紙。
 （5）照片2 張。
 （6）臺灣高等法院被告前案紀錄表、臺灣苗栗地方法院檢察署
      刑案資料查註紀錄表。
（二）96年度偵字第1072號偵查卷部分：
 （1）被告乙○○於警詢時及偵、審中之自白。
 （2）警員職務報告1紙。
 （3）被害人丙○○於警詢時之陳述。
 （4）贓物認領保管單1 紙。
 （5）照片9張。
 （6）臺灣高等法院被告前案紀錄表、臺灣苗栗地方法院檢察署
      刑案資料查註紀錄表。
三、應適用之法條：
（一）刑事訴訟法第273 條之1 第1 項、第299 條第1 項前段、
      第310 條之2、第454條第1項。
（二）刑法第320 條第1 項、第321 條第1 項第1 款、第2 款、
      第3 款、第47條第1 項、第51條第5 款、第38條第1 項第
      2 款。
（三）刑法施行法第1條之1。
四、本判決係依刑事訴訟法第310 條之2 、第454 條第1 項製作
    ，依法僅記載當事人欄、主文、犯罪事實、證據名稱以及應
    適用之法條，其中犯罪事實部分，依同法第308 條之修正立
    法理由，亦僅記載犯罪構成要件事實，關於刑罰加重事由（
    含累犯在內）免予記載（法院辦理刑事訴訟案件應行注意事
    項第144 點參照），但仍於主文予以表明，並於應適用之法
    條欄予以引用。如不服本判決，應於判決送達之日起10日內
    ，向本院提起上訴。
本案經檢察官李基彰到庭執行職務。
中　　華　　民　　國 　　96 　　年　　5 　　月　　8　　日
                  刑事第三庭    法  官　柳  章  峰
以上正本證明與原本無異。
如不服本判決，應於判決送達後10日內向本院提出上訴狀（應抄
附繕本）。告訴人或被害人如對於本判決不服者，應具備理由請
求檢察官上訴，其上訴期間之計算係以檢察官收受判決正本之日
期為準。
                                書記官  陳  采  瑜
中　　華　　民　　國　　96　　年　　5 　　月　　8 　　日
附記論罪之法條全文：
刑法第320 條第1 項：
意圖為自己或第三人不法之所有，而竊取他人之動產者，為竊盜
罪，處5 年以下有期徒刑、拘役或5 百元以下罰金。
刑法第321條第1項：
犯竊盜罪而有左列情形之一者，處6 月以上、5 年以下有期徒刑
：
一  於夜間侵入住宅或有人居住之建築物、船艦或隱匿其內而犯
    之者。
二  毀越門扇、牆垣或其他安全設備而犯之者。
三  攜帶兇器而犯之者。
四  結夥3 人以上而犯之者。
五  乘火災、水災或其他災害之際而犯之者。
六  在車站或埠頭而犯之者。
